Inventaris van het archief van de Nederlandse Organisatie voor Internationale Ontwikkelingssamenwerking (NOVIB): Afdeling Organisatie Projecten, 1956-1990
Nationaal Archief, Den Haag
- Aanvulling op het archief uit 1990, III.
  - Diversen, 2.
    - Nicaragua, NIC-82-10/M-83., Nicaragua, NIC-82-17/M-83.; Nicaragua, NIC-82-19/M-83.; Nicaragua, NIC-82-27/M-83.; Nicaragua, NIC-82-28/G-83.; Nicaragua, NIC-82-28/M-83.; Nicaragua, NIC-82-29/G-82.; Nicaragua, NIC-82-30/M-83.; Nicaragua, NIC-82-31/M-83.; Nicaragua, NIC-82-38/G-83.; Nicaragua, NIC-82-9/M-83.; 1982-1986; 758
    - Nicaragua, NIC-83-12/M-83., Nicaragua, NIC-83-8/M-84.; Nicaragua, NIC-84-12/A-84.; Nicaragua, NIC-84-29/G-84.; Nicaragua, NIC-84-31/G-84.; Nicaragua, NIC-84-46/M-85.; 1983-1986; 1984-1986; 759
    - Nicaragua, NIC-83-17/G-83., Nicaragua, NIC-83-17/M-84.; Nicaragua, NIC-83-21/M-84.; Nicaragua, NIC-83-22/M-84.; Nicaragua, NIC-83-24/G-83.; Nicaragua, NIC-83-28/G-84.; Nicaragua, NIC-84-5/G-84.; Nicaragua, NIC-85-39/G-85.; 1983-1986; 1984-1986; 1985-1986; 760
    - Chili, CHI-81-45/M-83., Chili, CHI-82-16/G-82.; Chili, CHI-83-11/G-83.; Chili, CHI-83-12/M-83.; Chili, CHI-83-15/G-83.; Chili, CHI-83-30/M-84.; Chili, CHI-83-35/G-83.; Chili, CHI-83-39/G-83.; Chili, CHI-83-7/G-83.; 1981-1986; 1982-1986; 1983-1986; 761
    - Chili, CHI-84-10/M-84., Chili, CHI-84-11/M-84.; Chili, CHI-84-17/A-84.; Chili, CHI-84-27/G-84.; Chili, CHI-84-28/M-84.; Chili, CHI-84-3/M-84.; Chili, CHI-84-33/G-84.; Chili, CHI-84-36/G-84.; Chili, CHI-84-51/N-84.; Chili, CHI-84-57/G-84.; 1984-1986; 762
    - Chili, CHI-85-10/G-85., Chili, CHI-85-11/A-85.; Chili, CHI-85-15/M-85.; Chili, CHI-85-17/G-85.; Chili, CHI-85-19/G-85.; Chili, CHI-85-20/M-85.; Chili, CHI-85-22/A-85.; Chili, CHI-85-23/A-84.; Chili, CHI-85-35/M-85.; Chili, CHI-85-5/M-85.; Chili, CHI-85-9/M-85.; 1985-1986; 763
    - Chili, CHI-85-36/A-85., Chili, CHI-85-37/M-85.; Chili, CHI-85-46/G-85.; Chili, CHI-85-51/M-85.; Peru, PER-81-25/M-82.; Venuzuela, VEN-1953 PG.; 1985-1986; 1981-1986; 19? 1-1-1986; 764
    - Peru, PER-82-16/M-83., 1982-1986; 765
    - Peru, PER-82-34/M-83., Peru, PER-83-11/G-83.; Peru, PER-83-12/M-83.; Peru, PER-83-13/M-84.; 1982-1986; 1983-1986; 766
    - Peru, PER-83-33/M-83., 1983-1986; 767
    - Latijns-Amerika, Algemeen, ALA-1953/PG., Latijns-Amerika, Algemeen, ALA-2519/PG/78.; Peru, PER-84-02/G-84.; Peru, PER-84-13/G-84.; Peru, PER-84-19/G-84.; Peru, PER-84-27/M-84.; Peru, PER-84-29/G-84.; Peru, PER-84-35/G-84.; Peru, PER-84-36/G-84.; Peru, PER-84-36/M-84.; Peru, PER-84-39/M-84.; Peru, PER-85-02/G-85.; Peru, PER-85-04/G-85.; Peru, PER-85-07/G-85.; Venuzuela, VEN-1953 PG.; Venuzuela, VEN-2519/PM/78.; 1953-1986; 1978-1986; 1984-1986; 1985-1986; 19? 1-1-1986; 768
    - Peru, PER-84-42/M-84., 1984-1986; 769
    - Peru, PER-84-42/M-84., 1984-1986; 770
    - Peru, PER-84-42/M-84., 1984-1986; 771
    - Latijns-Amerika, Algemeen, ALA-81-04/G-82., Latijns-Amerika, Algemeen, ALA-82-04/G-82.; 1981-1986; 1982-1986; 772
    - Latijns-Amerika, Algemeen, ALA-82-08/M-83., Latijns-Amerika, Algemeen, ALA-83-03/G-84.; Latijns-Amerika, Algemeen, ALA-83-07/G-84.; Latijns-Amerika, Algemeen, ALA-83-08/M-83.; Latijns-Amerika, Algemeen, ALA-83-09/M-83.; Latijns-Amerika, Algemeen, ALA-84-01/G-86.; Latijns-Amerika, Algemeen, ALA-84-02/G-84.; Latijns-Amerika, Algemeen, ALA-84-03/G-84.; Latijns-Amerika, Algemeen, ALA-85-06/G-85.; 1982-1986; 1983-1986; 1984-1986; 1985-1986; 773
    - Latijns-Amerika, Algemeen, ALA-84-04/G-84., Latijns-Amerika, Algemeen, ALA-84-06/G-86.; Latijns-Amerika, Algemeen, ALA-84-07/N-84.; Latijns-Amerika, Algemeen, ALA-84-08/G-84.; Latijns-Amerika, Algemeen, ALA-84-11/M-85.; Latijns-Amerika, Algemeen, ALA-85-01/G-86.; Latijns-Amerika, Algemeen, ALA-85-05/M-86.; 1984-1986; 1985-1986; 774
    - El Salvador, ELS-4653/PG/80., El Salvador, ELS-82-1/G-82.; El Salvador, ELS-82-15/G-82.; El Salvador, ELS-82-3/G-82.; 1980-1986; 1982-1986; 775
    - El Salvador, ELS-83-8/G-84., El Salvador, ELS-84-14/G-85.; El Salvador, ELS-84-18/N-84.; El Salvador, ELS-84-3/A-84.; El Salvador, ELS-84-5/G-84.; El Salvador, ELS-84-6/N-85.; 1983-1986; 1984-1986; 776
    - Dominicaans Republiek, RDO-81-06/M-82., Dominicaans Republiek, RDO-82-02/M-83.; Dominicaans Republiek, RDO-82-04/G-83.; Dominicaans Republiek, RDO-82-05/G-83.; Dominicaans Republiek, RDO-83-04/M-83.; 1981-1986; 1982-1986; 1983-1986; 777
    - Dominicaans Republiek, RDO-83-11/M-83., Dominicaans Republiek, RDO-85-2/M-85.; Dominicaans Republiek, RDO-85-3/M-85.; 1983-1986; 1985-1986; 778
    - Dominicaans Republiek, RDO-83-05/M-83., Dominicaans Republiek, RDO-84-06/G-85.; Dominicaans Republiek, RDO-84-07/G-85.; Suriname, SUR-2369/PG/77.; Suriname, SUR-82-2/G-82.; Suriname, SUR-82-3/G-82.; 1983-1986; 1984-1986; 1977-1986; 1982-1986; 779
    - Costa Rica, CRI-83-1/G-84., Costa Rica, CRI-84-5/G-85.; Costa Rica, CRI-85-2/G-86.; Jamaica, JAM-81-2/G-81.; Jamaica, JAM-83-5/G-84.; Jamaica, JAM-85-1/G-85.; 1983-1986; 1984-1986; 1985-1986; 1981-1986; 780
    - Puerto Rico, PRI-82-2/G-82., Puerto Rico, PRI-83-1/G-84.; 1982-1986; 1983-1986; 781
    - Guatemala, GUA-83-12/G-84., Guatemala, GUA-83-2/A-83.; Guatemala, GUA-83-5/G-83.; Guatemala, GUA-84-3/A-84.; Guatemala, GUA-84-8/A-85.; 1983-1986; 1984-1986; 782
    - Caribisch Gebied, CAR-81-1/M-82., El Salvador, ELS-84-8/G-84.; Haïti, HAI-84-2/FFS.; Haïti, HAI-86-198/PG.; Honduras, HON-83-1/G-83.; Honduras, HON-84-2/G-84.; Panama, PAN-4724/PM/81.; 1981-1986; 1984-1986; 1984-1987; 1986-1987; 1983-1986; 783
    - Brazilië, BRA-5045/PM/81., Brazilië, BRA-81-022/-82.; Brazilië, BRA-81-047/-82.; Brazilië, BRA-82-014/-82.; Brazilië, BRA-83-04/M-84.; Brazilië, BRA-83-05/M-83.; Brazilië, BRA-83-06/M-83.; 1981-1986; 1982-1986; 1983-1986; 784
    - Brazilië, BRA-82-017/-83., Brazilië, BRA-83-09/M-83.; 1982-1986; 1983-1986; 785
    - Brazilië, BRA-83-03/M-83., 1983-1986; 786
    - Brazilië, BRA-83-14/M-84., Brazilië, BRA-83-21/M-84.; Brazilië, BRA-83-24/M-83.; 1983-1986; 787
    - Brazilië, BRA-83-25/G-84., Brazilië, BRA-83-29/M-84.; Brazilië, BRA-83-31/G-84.; Brazilië, BRA-83-32/G-84.; Brazilië, BRA-84-03/G-84.; Brazilië, BRA-84-07/G-84.; Brazilië, BRA-84-08/M-84.; Brazilië, BRA-84-09/G-84.; Brazilië, BRA-84-10/G-84.; Brazilië, BRA-84-14/G-84.; 1983-1986; 1984-1986; 788
    - Brazilië, BRA-4105/PM/80., Brazilië, BRA-84-17/G-84.; Brazilië, BRA-84-26/G-84.; Brazilië, BRA-84-27/G-84.; Brazilië, BRA-84-29/M-84.; Brazilië, BRA-84-34/G-84.; Brazilië, BRA-85-02/G-85.; Brazilië, BRA-85-04/M-85.; Brazilië, BRA-85-13/G-85.; Brazilië, BRA-85-49/G-86.; Brazilië, BRA-86-06/G-86.; Brazilië, BRA-86-38/M-85.; 1980-1986; 1984-1986; 1985-1986; 1986-1986; 789
    - Peru, PER-82-02/M-86., Peru, PER-83-04/M-84.; Peru, PER-83-24/M-83.; Peru, PER-85-32/M-85.; 1982-1986; 1983-1986; 1985-1986; 790
    - Latijns-Amerika, Algemeen, ALA-85-3., Latijns-Amerika, Algemeen, ALA-85-4.; Latijns-Amerika, Algemeen, ALA-85-7.; Latijns-Amerika, Algemeen, ALA-85-8.; Latijns-Amerika, Algemeen, ALA-86-1.; Latijns-Amerika, Algemeen, ALA-86-10.; Latijns-Amerika, Algemeen, ALA-86-2.; Latijns-Amerika, Algemeen, ALA-86-4.; Latijns-Amerika, Algemeen, ALA-86-9.; 1985-1987; 1986-1987; 791
    - Latijns-Amerika, Algemeen, ALA-87-10., Latijns-Amerika, Algemeen, ALA-87-11.; Latijns-Amerika, Algemeen, ALA-87-12.; Latijns-Amerika, Algemeen, ALA-87-14.; Latijns-Amerika, Algemeen, ALA-87-16.; Latijns-Amerika, Algemeen, ALA-87-17.; Latijns-Amerika, Algemeen, ALA-87-20.; Latijns-Amerika, Algemeen, ALA-87-4.; Latijns-Amerika, Algemeen, ALA-87-5.; Latijns-Amerika, Algemeen, ALA-87-6.; Latijns-Amerika, Algemeen, ALA-87-9.; Latijns-Amerika, Algemeen, ALA-88-4.; 1987-1987; 1988-1987; 792
    - Bolivia, BOL-82-3., 1982-1988; 793
    - Bolivia, BOL-82-11., Bolivia, BOL-82-14.; Bolivia, BOL-82-9.; 1982-1988; 794
    - Bolivia, BOL-83-8., Bolivia, BOL-84-4.; 1983-1987; 1984-1987; 795
    - Bolivia, BOL-84-5., Bolivia, BOL-84-6.; Bolivia, BOL-84-7.; 1984-1987; 796
    - Bolivia, BOL-84-8., 1984-1987; 797
    - Bolivia, BOL-84-12., Bolivia, BOL-85-1.; Bolivia, BOL-85-2.; Bolivia, BOL-85-4.; Bolivia, BOL-85-8.; 1984-1987; 1985-1987; 798
    - Bolivia, BOL-85-9., Bolivia, BOL-86-12.; Bolivia, BOL-86-13.; Bolivia, BOL-86-2.; 1985-1987; 1986-1987; 799
    - Bolivia, BOL-86-13., Bolivia, BOL-86-16.; Bolivia, BOL-86-21.; Bolivia, BOL-86-24.; Bolivia, BOL-86-27.; 1986-1987; 800
    - Bolivia, BOL-87-3., 1987-1987; 801
    - Brazilië, BRA-81-55., Brazilië, BRA-83-3.; 1981-1987; 1983-1987; 802
    - Brazilië, BRA-83-4., 1983-1987; 803
    - Brazilië, BRA-83-20., Brazilië, BRA-83-22.; Brazilië, BRA-84-2.; 1983-1987; 1984-1987; 804
    - Brazilië, BRA-84-15., Brazilië, BRA-84-21.; Brazilië, BRA-84-22.; Brazilië, BRA-84-23.; Brazilië, BRA-84-24.; Brazilië, BRA-84-5.; 1984-1987; 805
    - Brazilië, BRA-84-29., Brazilië, BRA-84-30.; Brazilië, BRA-84-33.; Brazilië, BRA-84-37.; Brazilië, BRA-84-38.; Brazilië, BRA-84-39.; 1984-1987; 806
    - Brazilië, BRA-85-10., Brazilië, BRA-85-11.; Brazilië, BRA-85-16.; Brazilië, BRA-85-21.; Brazilië, BRA-85-5.; Brazilië, BRA-85-6.; Brazilië, BRA-85-8.; 1985-1987; 807
    - Brazilië, BRA-85-22., Brazilië, BRA-85-24.; Brazilië, BRA-85-30.; 1985-1987; 808
    - Brazilië, BRA-85-33., Brazilië, BRA-85-34.; Brazilië, BRA-85-35.; Brazilië, BRA-85-40.; Brazilië, BRA-85-44.; 1985-1987; 809
    - Brazilië, BRA-85-45., Brazilië, BRA-85-48.; Brazilië, BRA-85-50.; 1985-1987; 810
    - Brazilië, BRA-86-1., 1986-1987; 811
    - Brazilië, BRA-87/11., Brazilië, BRA-87/12.; Brazilië, BRA-87/16.; Brazilië, BRA-87/3.; Brazilië, BRA-87/30.; Brazilië, BRA-87/36.; Brazilië, BRA-87/38.; 1987-1988; 812
    - Chili, CHI-81-9., Chili, CHI-82-11.; Chili, CHI-82-2.; Chili, CHI-82-21.; 1981-1987; 1982-1987; 813
    - Chili, CHI-84-13., Chili, CHI-84-19.; Chili, CHI-84-21.; Chili, CHI-84-22.; Chili, CHI-84-23.; Chili, CHI-84-5.; 1984-1987; 814
    - Chili, CHI-84-30., Chili, CHI-84-32.; Chili, CHI-84-34.; Chili, CHI-84-37.; Chili, CHI-84-41.; Chili, CHI-84-44.; Chili, CHI-84-62.; Chili, CHI-84-69.; 1984-1987; 815
    - Chili, CHI-85-18., Chili, CHI-85-24.; Chili, CHI-85-25.; Chili, CHI-85-27.; Chili, CHI-85-33.; Chili, CHI-85-49.; Chili, CHI-85-55.; 1985-1987; 816
    - Chili, CHI-85-50., Chili, CHI-85-61.; Chili, CHI-85-64.; Chili, CHI-85-77.; Chili, CHI-85-78.; Chili, CHI-85-80.; 1985-1987; 817
    - Chili, CHI-86-1., Chili, CHI-86-10.; Chili, CHI-86-3.; Chili, CHI-86-30.; 1986-1987; 818
    - Chili, CHI-86-36., Chili, CHI-86-38.; Chili, CHI-86-39.; Chili, CHI-86-63.; Chili, CHI-86-67.; Chili, CHI-86-78.; Chili, CHI-86-79.; 1986-1987; 819
    - Chili, CHI-87-2., Chili, CHI-87-20.; Chili, CHI-87-5.; Chili, CHI-87-9.; 1987-1987; 820
    - Chili, CHI-87-21., Chili, CHI-87-27.; Chili, CHI-87-35.; Chili, CHI-87-38.; Chili, CHI-87-48.; 1987-1987; 821
    - Colombia, COL-83-12., Colombia, COL-84-8.; 1983-1987; 1984-1987; 822
    - Colombia, COL-84-12., Colombia, COL-84-14.; Colombia, COL-84-15.; Colombia, COL-84-16.; Colombia, COL-84-18.; Colombia, COL-84-22.; 1984-1987; 823
    - Colombia, COL-84-23., Colombia, COL-84-25.; Colombia, COL-84-26.; Colombia, COL-84-27.; Colombia, COL-84-28.; 1984-1987; 824
    - Colombia, COL-84-24., Colombia, COL-85-11.; Colombia, COL-85-15.; Colombia, COL-85-16.; Colombia, COL-85-18.; Colombia, COL-85-19.; Colombia, COL-85-4.; Colombia, COL-85-5.; Colombia, COL-85-8.; Colombia, COL-85-9.; 1984-1987; 1985-1987; 825
    - Colombia, COL-85-24., Colombia, COL-85-25.; Colombia, COL-85-26.; Colombia, COL-85-27.; 1985-1987; 826
    - Colombia, COL-85-30., Colombia, COL-85-31.; Colombia, COL-85-32.; 1985-1987; 827
    - Colombia, COL-85-33., Colombia, COL-85-34.; Colombia, COL-85-39.; Colombia, COL-85-41.; 1985-1987; 828
    - Colombia, COL-86-10., Colombia, COL-86-12.; Colombia, COL-86-15.; Colombia, COL-86-17.; Colombia, COL-86-7.; 1986-1987; 829
    - Colombia, COL-86-19., Colombia, COL-86-25.; Colombia, COL-86-34.; Colombia, COL-86-35.; Colombia, COL-86-36.; Colombia, COL-86-38.; Colombia, COL-86-43.; 1986-1987; 830
    - Colombia, COL-86-46., Colombia, COL-86-51.; Colombia, COL-86-56.; 1986-1987; 831
    - Colombia, COL-86-60., Colombia, COL-86-61.; 1986-1987; 832
    - Colombia, COL-86-26., Colombia, COL-86-53.; Colombia, COL-86-57.; 1986-1987; 833
    - Colombia, COL-87-10., Colombia, COL-87-11.; Colombia, COL-87-12.; Colombia, COL-87-7.; Colombia, COL-87-8.; 1987-1987; 834
    - Colombia, COL-87-20., Colombia, COL-87-22.; Colombia, COL-87-23.; Colombia, COL-87-24.; Colombia, COL-87-25.; Colombia, COL-87-26.; 1987-1987; 835
    - Colombia, COL-87-31., Colombia, COL-87-33.; Colombia, COL-87-42.; 1987-1987; 836
    - Caribisch Gebied, CAR-84-2., Caribisch Gebied, CAR-86-1.; Cuba, CUB-86-1.; Honduras, HON-84-14.; Jamaica, JAM-81-3.; Jamaica, JAM-86-4.; 1984-1987; 1986-1987; 1981-1987; 837
    - Ecuador, ECU-84-3., Ecuador, ECU-84-5.; Ecuador, ECU-84-9.; Ecuador, ECU-85-2.; Ecuador, ECU-85-3.; 1984-1987; 1985-1987; 838
    - Ecuador, ECU-83/4., Ecuador, ECU-83/5.; Ecuador, ECU-84/19.; Ecuador, ECU-84/2.; Ecuador, ECU-85/12.; Ecuador, ECU-85/5.; Ecuador, ECU-85/9.; 1983-1988; 1984-1988; 1985-1988; 839
    - Mexico, MEX-81-21., Mexico, MEX-82-21.; Mexico, MEX-84-19.; Mexico, MEX-84-27.; Mexico, MEX-85-1.; 1981-1987; 1982-1987; 1984-1987; 1985-1987; 840
    - Mexico, MEX-85-12., Mexico, MEX-85-19.; Mexico, MEX-85-21.; Mexico, MEX-85-5.; Mexico, MEX-85-6.; Mexico, MEX-86-7.; 1985-1987; 1986-1987; 841
    - Nicaragua, NIC-4785/PM/82., Nicaragua, NIC-81-3.; Nicaragua, NIC-82-25.; Nicaragua, NIC-82-37.; 1982-1987; 1981-1987; 842
    - Nicaragua, NIC-83-14., Nicaragua, NIC-83-9.; Nicaragua, NIC-84-11.; Nicaragua, NIC-84-14.; Nicaragua, NIC-84-15.; Nicaragua, NIC-84-17.; Nicaragua, NIC-84-2.; Nicaragua, NIC-84-20.; Nicaragua, NIC-84-21.; Nicaragua, NIC-84-22.; Nicaragua, NIC-84-9.; 1983-1987; 1984-1987; 843
    - Nicaragua, NIC-84-23., Nicaragua, NIC-84-24.; Nicaragua, NIC-84-33.; Nicaragua, NIC-84-41.; Nicaragua, NIC-84-42.; Nicaragua, NIC-84-43.; Nicaragua, NIC-84-45.; Nicaragua, NIC-84-51.; Nicaragua, NIC-84-58.; 1984-1987; 844
    - Nicaragua, NIC-84-61., Nicaragua, NIC-84-62.; Nicaragua, NIC-84-65.; Nicaragua, NIC-85-1.; Nicaragua, NIC-85-16.; Nicaragua, NIC-85-20.; Nicaragua, NIC-85-7.; 1984-1987; 1985-1987; 845
    - Nicaragua, NIC-85-21., Nicaragua, NIC-85-26.; Nicaragua, NIC-85-31.; Nicaragua, NIC-85-33.; Nicaragua, NIC-85-34.; 1985-1987; 846
    - Nicaragua, NIC-85-35., Nicaragua, NIC-85-39.; Nicaragua, NIC-85-40.; Nicaragua, NIC-85-44.; Nicaragua, NIC-85-45.; Nicaragua, NIC-85-46.; Nicaragua, NIC-85-47.; Nicaragua, NIC-85-52.; Nicaragua, NIC-86-1.; Nicaragua, NIC-86-13.; Nicaragua, NIC-86-14.; 1985-1987; 1986-1987; 847
    - Nicaragua, NIC-86-20., Nicaragua, NIC-86-21.; Nicaragua, NIC-86-22.; Nicaragua, NIC-86-23.; Nicaragua, NIC-86-28.; Nicaragua, NIC-86-29.; Nicaragua, NIC-86-32.; Nicaragua, NIC-86-33.; Nicaragua, NIC-86-36.; Nicaragua, NIC-86-44.; 1986-1987; 848
    - Nicaragua, NIC-86-45., Nicaragua, NIC-86-46.; Nicaragua, NIC-86-50.; Nicaragua, NIC-86-54.; 1986-1987; 849
    - Nicaragua, NIC-86-59., Nicaragua, NIC-86-70.; 1986-1987; 850
    - Nicaragua, NIC-87-17., Nicaragua, NIC-87-20.; Nicaragua, NIC-87-28.; Nicaragua, NIC-87-3.; Nicaragua, NIC-87-33.; Nicaragua, NIC-87-34.; Nicaragua, NIC-87-4.; Nicaragua, NIC-87-6.; 1987-1987; 851
    - Nicaragua, NIC-88-2., Nicaragua, NIC-88-20.; Nicaragua, NIC-88-23.; Nicaragua, NIC-88-34.; Nicaragua, NIC-88-36.; Nicaragua, NIC-88-4.; Nicaragua, NIC-88-6.; Nicaragua, NIC-88-8.; 1988-1987; 852
    - Peru, PER-2926/PM/80., Peru, PER-83-24.; Peru, PER-83-33.; Peru, PER-84-15.; Peru, PER-84-18.; Peru, PER-84-27.; 1980-1987; 1983-1987; 1984-1987; 853
    - Peru, PER-84-75., 1984-1987; 854
    - Peru, PER-84-75., 1984-1987; 855
    - Peru, PER-84-27., Peru, PER-84-28.; 1984-1987; 856
    - Peru, PER-84-28., Peru, PER-84-36.; 1984-1987; 857
    - Peru, PER-84-36., Peru, PER-84-40.; Peru, PER-84-46.; 1984-1987; 858
    - Peru, PER-85-13., Peru, PER-85-24.; Peru, PER-85-27.; Peru, PER-85-28.; Peru, PER-85-3.; Peru, PER-85-30.; Peru, PER-85-8.; 1985-1987; 859
    - Peru, PER-85-31., Peru, PER-85-33.; Peru, PER-85-34.; Peru, PER-85-37.; 1985-1987; 860
    - Peru, PER-85-32., 1985-1987; 861
    - Peru, PER-85-39., Peru, PER-85-40.; Peru, PER-85-46.; 1985-1987; 862
    - Peru, PER-86-3., Peru, PER-86-4.; Peru, PER-86-5.; 1986-1987; 863
    - Peru, PER-86-10., Peru, PER-86-11.; Peru, PER-86-9.; Peru, PER-87-1.; 1986-1987; 1987-1987; 864
    - Puerto Rico, PRI-84-1., Puerto Rico, PRI-85-1.; Puerto Rico, PRI-87-001.; 1984-1987; 1985-1987; 1987-1991; 865
    - Dominicaans Republiek, RDO-85-18., Dominicaans Republiek, RDO-86-14.; Dominicaans Republiek, RDO-86-15.; Dominicaans Republiek, RDO-86-16.; 1985-1987; 1986-1987; 866
    - Bolivia, BOL-82-16., Bolivia, BOL-83-8.; Bolivia, BOL-85-12.; Chili, CHI-84-63.; 1982-1987; 1983-1987; 1985-1987; 1984-1987; 867
    - Ecuador, ECU-82-3., Ecuador, ECU-83-2.; Ecuador, ECU-83-3.; Ecuador, ECU-83-9.; Ecuador, ECU-84-1.; Ecuador, ECU-84-4.; 1982-1987; 1983-1987; 1984-1987; 868
    - Bolivia, BOL-82/3., Dominicaans Republiek, RDO-83-6.; Dominicaans Republiek, RDO-85-15.; Dominicaans Republiek, RDO-85-5.; Dominicaans Republiek, RDO-85-6.; 1982-1988; 1983-1987; 1985-1987; 869
    - Argentinië, ARG-83-1., Argentinië, ARG-83-16.; Argentinië, ARG-84-10.; Bolivia, BOL-82/11.; Bolivia, BOL-82/14.; Bolivia, BOL-82/9.; Latijns-Amerika, Algemeen, ALA-84-11.; Latijns-Amerika, Algemeen, ALA-87-7.; Latijns-Amerika, Algemeen, ALA-87-8.; Latijns-Amerika, Algemeen, ALA-88-4.; Latijns-Amerika, Algemeen, ALA-88-8.; 1983-1989; 1984-1989; 1982-1988; 1987-1989; 1988-1989; 870
    - Argentinië, ARG-86-1., Brazilië, BRA-84-17.; Brazilië, BRA-84-19.; Brazilië, BRA-84-34.; Brazilië, BRA-84-40.; Brazilië, BRA-85-37.; Brazilië, BRA-86-10.; Brazilië, BRA-87-5.; 1986-1989; 1984-1989; 1985-1989; 1987-1989; 871
    - Bolivia, BOL-82-11., 1982-1989; 872
    - Chili, CHI-81-17., Chili, CHI-81-21.; Chili, CHI-83-22.; Chili, CHI-83-24.; Chili, CHI-83-5.; Chili, CHI-84-40.; Chili, CHI-84-45.; Chili, CHI-84-46.; Chili, CHI-84-8.; 1981-1989; 1983-1989; 1984-1989; 873
    - Chili, CHI-84-47., Chili, CHI-84-55.; 1984-1989; 874
    - Chili, CHI-84-56., Chili, CHI-84-58.; 1984-1989; 875
    - Chili, CHI-85-16., Chili, CHI-85-3.; Chili, CHI-85-32.; Chili, CHI-85-54.; Chili, CHI-85-59.; Chili, CHI-85-6.; Chili, CHI-85-8.; 1985-1989; 876
    - Chili, CHI-85-60., Chili, CHI-85-63.; Chili, CHI-85-66.; Chili, CHI-85-67.; 1985-1989; 877
    - Chili, CHI-85/68., Chili, CHI-85/73.; Chili, CHI-85/76.; 1985-1989; 878
    - Chili, CHI-85-76., Chili, CHI-86-25.; Chili, CHI-86-4.; Chili, CHI-86-5.; Chili, CHI-86-6.; Chili, CHI-86-7.; 1985-1989; 1986-1989; 879
    - Chili, CHI-86-37., Chili, CHI-86-42.; Chili, CHI-86-46.; Chili, CHI-86-51.; Chili, CHI-86-52.; 1986-1989; 880
    - Chili, CHI-87-10., Chili, CHI-87-17.; Chili, CHI-87-26.; Chili, CHI-87-4.; Chili, CHI-87-8.; 1987-1989; 881
    - Chili, CHI-87-28., Chili, CHI-87-29.; Chili, CHI-88-1.; Chili, CHI-88-18.; 1987-1989; 1988-1989; 882
    - Costa Rica, CRI-85-4., Costa Rica, CRI-86-3.; Costa Rica, CRI-88-1.; 1985-1989; 1986-1989; 1988-1989; 883
    - Brazilië, BRA-87-35., Brazilië, BRA-87-5.; El Salvador, ELS-85-20.; El Salvador, ELS-86-10.; El Salvador, ELS-86-15.; El Salvador, ELS-86-30.; El Salvador, ELS-86-8.; 1987-1989; 1985-1989; 1986-1989; 884
    - Guatemala, GUA-84-15., Guatemala, GUA-85-1.; Guatemala, GUA-86-7.; 1984-1989; 1985-1989; 1986-1989; 885
    - Guatemala, GUA-87-4., Guatemala, GUA-87-5.; Honduras, HON-87-16.; Honduras, HON-87-3.; 1987-1989; 886
    - Mexico, MEX-84-24., Mexico, MEX-84-25.; Mexico, MEX-85-2.; 1984-1989; 1985-1989; 887
    - Mexico, MEX-85-7., Mexico, MEX-85-9.; 1985-1989; 888
    - Mexico, MEX-85-11., Mexico, MEX-85-13.; Mexico, MEX-85-17.; Mexico, MEX-85-18.; 1985-1989; 889
    - Mexico, MEX-85-23., Mexico, MEX-85-25.; Mexico, MEX-85-26.; Mexico, MEX-85-27.; Mexico, MEX-85-37.; Mexico, MEX-85-38.; Mexico, MEX-85-43.; 1985-1989; 890
    - Mexico, MEX-85-46., 1985-1989; 891
    - Mexico, MEX-86-12., Mexico, MEX-86-14.; Mexico, MEX-86-16.; Mexico, MEX-86-17.; Mexico, MEX-86-4.; 1986-1989; 892
    - Bolivia, BOL-82-3., Mexico, MEX-86-33.; Mexico, MEX-86-34.; Mexico, MEX-86-42.; 1982-1987; 1986-1989; 893
    - Bolivia, BOL-82-11., Bolivia, BOL-82-14.; Bolivia, BOL-82-9.; Mexico, MEX-86-49.; Mexico, MEX-86-52.; Mexico, MEX-86-60.; Mexico, MEX-86-66.; Mexico, MEX-86-76.; Mexico, MEX-86-81.; Mexico, MEX-87-1.; 1982-1987; 1986-1989; 1987-1989; 894
    - Mexico, MEX-87-16., Mexico, MEX-87-27.; Mexico, MEX-87-28.; Mexico, MEX-87-4.; Mexico, MEX-87-5.; 1987-1989; 895
    - Mexico, MEX-87-32., Mexico, MEX-87-38.; Mexico, MEX-87-40.; Mexico, MEX-87-49.; Mexico, MEX-87-54.; Mexico, MEX-87-55.; Mexico, MEX-87-59.; Mexico, MEX-87-65.; Mexico, MEX-88-12.; Mexico, MEX-88-8.; 1987-1989; 1988-1989; 896
    - Nicaragua, NIC-5340/PM/81., Nicaragua, NIC-82-1.; Nicaragua, NIC-83-24.; Nicaragua, NIC-83-33.; Nicaragua, NIC-83-34.; Nicaragua, NIC-84-5.; 1981-1989; 1982-1989; 1983-1989; 1984-1989; 897
    - Nicaragua, NIC-84-36., Nicaragua, NIC-84-37.; Nicaragua, NIC-84-57.; 1984-1989; 898
    - Nicaragua, NIC-85-32., Nicaragua, NIC-85-49.; Nicaragua, NIC-85-51.; Nicaragua, NIC-85-9.; 1985-1989; 899
    - Nicaragua, NIC-86-15., Nicaragua, NIC-86-18.; Nicaragua, NIC-86-2.; Nicaragua, NIC-86-30.; Nicaragua, NIC-86-4.; 1986-1989; 900
    - Nicaragua, NIC-86-40., Nicaragua, NIC-86-56.; Nicaragua, NIC-86-58.; Nicaragua, NIC-86-60.; Nicaragua, NIC-86-80.; 1986-1989; 901
    - Nicaragua, NIC-87-10., Nicaragua, NIC-87-11.; Nicaragua, NIC-87-12.; Nicaragua, NIC-87-54.; Nicaragua, NIC-87-9.; Nicaragua, NIC-88-3.; 1987-1989; 1988-1989; 902
    - Dominicaans Republiek, RDO-85-14., Dominicaans Republiek, RDO-85-9.; Paraguay, PAR-87-1.; Uruguay, URU-88-2.; 1985-1989; 1987-1989; 1988-1989; 903
    - Colombia, COL-86-18., Colombia, COL-86-21.; Colombia, COL-86-22.; Colombia, COL-86-32.; Colombia, COL-86-47.; Colombia, COL-86-50.; Nicaragua, NIC-83-18.; 1986-1987; 1983-1989; 904
    - Indonesië, IDO-0346/PM/75., 1975-1978; 905
    - Indonesië, IDO-1526/PM/76., Indonesië, IDO-1994/PG/76.; Indonesië, IDO-1995/PM/80.; Indonesië, IDO-2995/PG/79.; Indonesië, IDO-3541/PG/79.; Indonesië, IDO-4594/PM/80.; 1976-1978; 1980-1978; 1979-1978; 906
    - Indonesië, IDO-044/PM/71., 1971-1989; 907
    - Indonesië, IDO-0060/PM/73., Indonesië, IDO-0069/12/AB.; Indonesië, IDO-0070/2.; 1973-1981; 19? 1-1-1981; 908
    - Indonesië, IDO-0094/72., Indonesië, IDO-0094/73.; 1972-1981; 1973-1981; 909
    - Indonesië, IDO-0330/76., 1976-1981; 910
    - Indonesië, IDO-0555/PG/77., Indonesië, IDO-0555/PG/78.; Indonesië, IDO-0555/PG/83.; Indonesië, IDO-0584/PG/77.; Indonesië, IDO-0584/PG/81.; Indonesië, IDO-1515/P./77.; 1977-1981; 1978-1981; 1983-1981; 1981-1981; 911
    - Indonesië, IDO-1599/PM/76., Indonesië, IDO-1599/PM/77.; 1976-1981; 1977-1981; 912
    - Indonesië, IDO-1945/PG/77., 1977-1981; 913
    - Indonesië, IDO-2084/PM/77., Indonesië, IDO-2088/PG/79.; Indonesië, IDO-2096/PG/77.; Indonesië, IDO-2107/P./78.; Indonesië, IDO-2196/PM/72.; Indonesië, IDO-2200/PG/79.; 1977-1981; 1979-1981; 1978-1981; 1972-1981; 914
    - Indonesië, IDO-2204/PG/79., Indonesië, IDO-2365/PG/79.; Indonesië, IDO-2490/PM/78.; Indonesië, IDO-2646/PG/79.; Indonesië, IDO-2960/PM/78.; 1979-1981; 1978-1981; 915
    - Indonesië, IDO-3035/PM/80., Indonesië, IDO-3131/PG/78.; Indonesië, IDO-3374/PG/81.; Indonesië, IDO-3415/PG/79.; Indonesië, IDO-3556/PG/79.; 1980-1981; 1978-1981; 1981-1981; 1979-1981; 916
    - Indonesië, IDO-3816/PG/79., Indonesië, IDO-3829/PG/79.; Indonesië, IDO-3943/PG/79.; Indonesië, IDO-3944/PG/79.; Indonesië, IDO-4282/PG/79.; Indonesië, IDO-4290/PG/80.; Indonesië, IDO-4667/PG/80.; Indonesië, IDO-5083/PG/80.; Indonesië, IDO-5127/PG/80.; Indonesië, IDO-81/19G/81.; Indonesië, IDO-81/9G/81.; 1979-1981; 1980-1981; 1981-1981; 917